【裁判字號】    89,易,656
【裁判日期】    891019
【裁判案由】    毒品危害防制條例
【裁判全文】
臺灣彰化地方法院刑事判決                          八十九年度易字第六五六號
    公  訴  人  臺灣彰化地方法院檢察署檢察官
    被      告  甲○○
右列被告因違反毒品危害防制條例案件，經檢察官聲請判決處刑（八十九年度毒偵字
第九０號），本院判決如左：
        主  文
甲○○施用第二級毒品，處有期徒刑肆月，如易科罰金，以佰元折算壹日。
扣案之安非他命壹拾公克沒收銷燬之。
        事  實
一、甲○○前因於民國八十七年間施用毒品案件，經台灣台東地方法院於八十八年十
    二月十六日以八十七年訴字第一四七號刑事判決免刑，並告確定。詎甲○○於八
    十八年十一月五日二十一時許前四日內某一時點，在不詳處所，以不詳方法，施
    用第二級毒品安非他命一次，其於八十八年十一月五日十七時許，在彰化縣彰化
    市○○路一０七巷一八號五樓處，為警查獲，並扣得其所持有第二級毒品安非他
    命十三公克，後於同日二十一時許，經警採其集尿液送驗，結果呈甲基安非他命
    陽性反應。
二、案經彰化縣警察局報告台灣彰化地方法院檢察署檢察官偵查起訴。
        理  由
一、訊據被告甲○○矢口否認涉有前開施用第二級毒品安非他命之犯行，並辯稱：伊
    未再施用安非他命云云。然查：被告甲○○於八十八年十一月五日二十一時許，
    經警採集其尿液送驗，結果呈甲基安非他命陽性反應，有彰化縣衛生局煙毒尿液
    檢驗成績書一紙附卷可憑。按甲基安非他命經口服投與後約百分之七十於二十四
    小時內自尿中排出，約百分之九十於九十六小時內自尿中排出，由於目前國內尿
    液中甲基安非他命之檢驗僅為鑑定其是否呈陽性反應尚未定其含量，且甲基安非
    他命成分之檢出與其投與方式、投與量、個人體質、採尿時間與檢測儀器之精密
    度等諸多因素有關，因此僅憑尿液中呈安非他命陽性反應，並無法確實推算吸食
    時間距採集時間之長短，惟依上述資料推斷，最長可能不會超過四日，有行政院
    衛生署藥物食品檢驗局八十一年二月八日（81）藥檢壹字第００一一五六號函一
    紙可參，足見被告甲○○於八十八年十一月五日二十一時許（受採其尿液時）前
    四日內某時，必有施用二級毒品安非他命之行為，其所辯顯係推諉之詞，不可採
    信。被告甲○○前因於八十七年間施用毒品案件，經台灣台東地方法院於八十八
    年十二月十六日以八十七年訴字第一四七號刑事判決免刑，並告確定，有判決書
    一份附卷可按，其於五年內再犯毒品危害防制條例第十條第二項之施用第二級毒
    品罪，係屬二犯毒品危害防制條例第十條之罪。綜上，本件事證業已明確，被告
    甲○○之犯行，洵堪認定。
二、核被告甲○○所為，係犯毒品危害防制條例第十條第二項之罪。其於施用之時，
    持有第二級毒品安非他命行為，已為施用之高度行為所吸收，不另論罪。爰審酌
    被告犯罪之動機、吸食頻率、曾有施用毒品前科仍不知悔改，所生危害及犯罪後
    之態度等一切情狀，量處如主文所示之刑，並諭知易科罰金之折算標準。扣案之
    被告甲○○所持有之安非他命十三公克係毒品，依毒品危害防制條例第十八條第
    一項前段，宣告沒收銷燬之。
據上論斷，應依刑事訴訟法第二百九十九條第一項前段，毒品危害防制條例第十條第
二項、第十八條第一項前段，刑法第十一條前段、第四十一條、罰金罰鍰提高標準條
例第二條，判決如主文。
本案經檢察官洪紹文到庭執行職務。
中      華      民      國    八  十  九    年    十    月  十九        日
                                    臺灣彰化地方法院刑事第二庭
                                        法      官  洪  志  賢
右正本證明與原本無異。
如不服本判決，應於判決送達後十日內，向本院提出上訴狀（須附繕本）。
                                        法院書記官  洪  年  慶
中      華      民      國    八  十  九    年    十    月  二十六      日
毒品危害防制條例第十條：
施用第一級毒品者，處六月以上五年以下有期徒刑。
施用第二級毒品者，處三年以下有期徒刑。


司法院資訊處製作；財團法人民間司法改革基金會備份。
